【裁判字號】    98,上易,1591
【裁判日期】    981125
【裁判案由】    竊盜
【裁判全文】
臺灣高等法院臺中分院刑事判決        98年度上易字第1591號
上  訴  人  臺灣臺中地方法院檢察署檢察官
被      告  丁○○
選任辯護人  鄭志明律師
上列上訴人因被告竊盜案件，不服臺灣臺中地方法院中華民國98
年8 月31日第一審判決（98年度易字第1848號，起訴案號：臺灣
臺中地方法院檢察署98年度偵字第4479號），提起上訴，本院判
決如下：
    主  文
上訴駁回。
    理  由
一、公訴意旨：
    被告丁○○與李雲祥（檢察官另案追加起訴，經臺灣臺中地
    方法院以98年度易字第1961號各判處有期徒刑3 月、6 月）
    共同基於意圖為自己不法所有之犯意聯絡，於附表所示之時
    、地，竊取如附表所示被害人乙○、甲○○、戊○○等人所
    有之割草機等物品，得手後變現花用。嗣經臺中縣警察局東
    勢分局循線查獲，並於97年12月10日下午2 時10 分 許，在
    李雲祥所暫居之臺中縣新社鄉中興嶺廢棄眷村之空屋內，扣
    得洋酒COGNAC.X.O、玉山珍藏陳高、陳年金門高粱酒各1 瓶
    、CROSLEY 錄音機、台熱牌吸塵器各1 台、望遠鏡1 支、毛
    巾1 包、工具盒1 盒、乳液2 瓶、綿羊油1 瓶、香精油6 盒
    、洗髮精、潤髮乳各1 瓶、打氣機1 台、鐵鎚1 支、六角扳
    手1 組、起子6 支、鉗子4 支、美工刀1 支、扳手及鉗子各
    4 支、起子1 支等物品。因認被告丁○○共同涉有刑法第
    321 條第1 項第1 款及同條項第1 、2 、3 款之加重竊盜罪
    嫌（起訴法條經原審公訴檢察官於98年8 月10日審理時當庭
    更正）。
二、檢察官之舉證：
    公訴人認被告涉嫌犯罪，係以下列事證為其論據：
  (一)上開事實業據同案被告李雲祥於警詢及偵查中陳述詳實，且
    有被害人戊○○、甲○○、乙○於警詢中指述在卷。
  (二)卷附內政部警政署刑事警察局97年11月27日刑紋字第097018
    1462號鑑驗書、臺中縣警察局東勢分局現場勘察報告（戊○○住宅被竊盜案）、刑案現場測繪圖（戊○○住宅被竊盜案
    ）、刑案現場照片23張（戊○○住宅被竊盜案）、勘察採證
    同意書（戊○○住宅被竊盜案）、臺中縣警察局東勢分局住
    宅竊盜案件犯罪分析表（戊○○住宅被竊盜案）、刑事案件
    證物採驗紀錄表（戊○○住宅被竊盜案）、臺中縣警察局住
    宅防竊安全諮詢同意書（戊○○住宅被竊盜案）、住宅防竊
    安全諮詢報告表（戊○○住宅被竊盜案）、臺中縣警察局東
    勢分局現場勘察報告（甲○○工寮被竊盜案）、刑案現場照
    片13張（甲○○工寮被竊盜案）、臺中縣警察局東勢分局扣
    押物品目錄表（李雲祥、李雲龍）、警方查贓照片，均可佐
    證前揭供述屬實。
三、被告之辯解：
    被告丁○○堅詞否認有公訴人所指上開竊盜犯行，辯稱：伊
    乃於97年11月25日下午2 時30分許，在臺中縣新社鄉廢棄眷
    村內撿拾廢鐵及廢紙而認識李雲祥及李雲龍，僅見過二次面
    ，伊未曾與同案被告李雲祥共同為上開竊盜犯行，亦未寄放
    任何工具或物品在李雲祥居住之新社鄉廢棄眷村內，在該處
    查獲之物品無一為伊所有等語。
四、本院之判斷：
  (一)按犯罪事實應依證據認定之，無證據不得認定犯罪事實；又
    被告否認犯罪事實所持之辯解，縱屬不能成立，仍非有積極
    證據足以證明其犯罪行為，不能遽為有罪之認定，刑事訴訟
    法第154 條第2 項、最高法院30年上字1831號判例參照。復
    按刑事訴訟法上所謂認定犯罪事實之證據，係指足以認定被
    告確有犯罪行為之積極證據而言，該項證據自須適合於被告
    犯罪事實之認定，始得採為斷罪資料；且犯罪事實之認定，
    應憑真實之證據，倘證據是否真實尚欠明顯，自難以擬制推
    測之方法，為其判斷之基礎；另證據之證明力，固屬於法院
    判斷之自由，惟證據本身如有瑕疵，則在瑕疵未能究明以前
    ，遽採為有罪之根據，即難謂適法，最高法院29年上字第31
    05號、53年台上字第656號及32年上字第971號分別著有判例
    可資參照。又按共同被告所為不利於己之供述，固得採為其
    他共同被告犯罪之證據，惟此項不利之供述，須無瑕疵可指
    ，且須依刑事訴訟法第156條第2項規定，仍應調查其他必要
    之證據，以察其是否與事實相符，自難專憑此項供述，為其
    他共同被告犯罪事實之認定，有最高法院95年度台上字第12
    89號、96年度台上字第2405號、96年度台上字第6222號判決
    可參。
  (二)被害人戊○○、甲○○、乙○上開住處或工寮確有遭人於如
    附表所示時日竊取如附表所示財物等情，業據被害人戊○○
    （詳見警卷第15至16頁）、甲○○、乙○（詳見警卷第44至
    45頁）於警詢中指述在卷，並有內政部警政署刑事警察局97
    年11月27日刑紋字第0970181462號鑑驗書、臺中縣警察局東
    勢分局現場勘察報告、刑案現場測繪圖、刑案現場照片23張
    、勘察採證同意書、臺中縣警察局東勢分局住宅竊盜案件犯
    罪分析表、刑事案件證物採驗紀錄表、臺中縣警察局住宅防
    竊安全諮詢同意書及住宅防竊安全諮詢報告表（均為戊○○
    住宅被竊盜案）、臺中縣警察局東勢分局現場勘察報告及刑
    案現場照片13張（均為甲○○工寮被竊盜案）、臺中縣警察
    局東勢分局扣押物品目錄表及警方查贓照片等附卷可稽（見
    警卷第17至43頁、第47至55頁、第89至98頁），堪認定為真
    實。
  (三)同案被告李雲祥確有進入如附表所示被害人戊○○、甲○○
    、乙○上開住處或工寮竊取附表所示之財物，業據同案被告
    李雲祥於警詢、偵查及臺灣臺中地方法院98年度易字第1961
    號另案審理中供述詳實，復有內政部警政署刑事警察局97年
    11月27日刑紋字第0970181462號鑑驗書等附卷足佐，堪認同
    案被告李雲祥所為不利於己之自白，亦與事實相符。
  (四)員警在被害人戊○○住宅採集之指紋5 枚（編號1 、2 、4
    、5 、6 ）經送內政部警政署刑事警察局鑑驗結果，其中編
    號1 、2 、4 、5 指紋，分別與該局檔存李雲祥指紋卡之左
    食指、左中指、左中指、左環指相符；編號6 指紋與該局檔
    存賴家慶指紋卡之右食指指紋相符，有該局97年11月27日刑
    紋字第0970181462號鑑驗書影本1 份在卷可佐（見警卷第17
    頁）。公訴人雖援引該鑑驗書為據，認被告亦有參與被害人
    戊○○住處竊案，惟上開指紋鑑驗結果既非與被告之指紋相
    符，自無從據為被告不利之認定。
  (五)員警在被害人戊○○住宅勘察採證取得之刮鬍刀1 把，經送
    內政部警政署刑事警察局鑑驗結果為：「本案送檢刮鬍刀檢
    出一男性之DNA-STR 型別，與涉嫌人丁○○、被害人戊○○
    之DNA-STR 型別均不同，可排除其來自丁○○、戊○○之可
    能，該型別經鍵入本局去氧核醣核酸資料庫比對結果，發現
    與下列案件證物DNA-STR 型別相符，研判來自同一人：(1)臺
    中市警察局第三分局97年12月10日中分三偵和字第09703015
    24-1號刑事案件證物採驗紀錄表送檢『林清發MO-9759 號自
    小貨遭竊尋獲案』棉棒。(2)臺中縣警察局東勢分局97年12月
    2 日中縣東警偵鑑字第0970600076號刑事案件證物採驗紀錄
    表送檢『張溢城住宅遭竊案』編號1 菸蒂」，有該局98年2
    月13日刑醫字第1980007299號鑑驗書在卷可稽（見98年度偵
    字第4479號偵查卷第9 頁）。再佐之(1)臺中市警察局第三分
    局97年12月10日中分三偵和字第0970301524-1號刑事案件證
    物採驗紀錄表送檢『林清發MO-9759 號自小貨遭竊尋獲案』
    棉棒及(2)臺中縣警察局東勢分局97年12月2 日中縣東警偵鑑
    字第0970600076號刑事案件證物採驗紀錄表送檢『張溢城住
    宅遭竊案』編號1 菸蒂證物，乃檢出同一男性DNA-STR 型別
    ，與「張溢城住宅遭竊案」送檢之涉嫌人李雲祥DNA-STR 型
    別相同等情，有內政部警政署刑事警察局98年1 月8 日刑醫
    字第0970186368號鑑驗書存卷可參（見98年度偵字第4479號
    偵查案卷第10頁），堪認員警於被害人戊○○住宅竊案勘察
    採證取得之刮鬍刀1 把所檢出之DNA-STR 型別，與同案被告
    李雲祥之型別相同，僅與李雲祥有關，自無從作為證明被告
    亦有進入被害人戊○○上開住宅竊盜之證據。
  (六)依臺中縣警察局東勢分局員警於97年9 月29日至附表編號2
    被害人甲○○之工寮現場勘察結果，現場經勘察人員以光源
    檢視、粉末等方式採證歹徒侵入時必要觸摸之相關位置及物
    品，均未能採得可資比對之可疑跡證，有臺中縣警察局東勢
    分局〔甲○○工寮被竊盜案〕現場勘察報告存卷足參（見警
    卷第47至48頁），當亦無從據此證明被告丁○○亦有進入被
    害人乙○、甲○○上開工寮竊盜，是以公訴人以此據為被告
    確有與李雲祥共同竊取被害人乙○、甲○○附表編號2 財物
    之認定，亦非有據。
  (七)證人李雲龍（即李雲祥之兄）於警詢及原審審理中固然證稱
    ：「97年12月10日扣案之物品中，我知道工具有一部分是丁○○的，但無法詳細清楚知道。廢棄空屋是我與我弟李雲祥
    睡覺的地方。與丁○○是見過2 、3 次面的朋友。（問：據
    你所知，丁○○有無與你弟弟李雲祥共犯竊盜案？）他們2
    人有一起犯竊盜案，沒有找我，我沒有跟他們犯案。（問：
    你知道他於何時、地犯何竊盜？）我知道他們2 人在一起，
    其他我不清楚。」（見警卷第75至76頁）、「我認識被告丁○○，他固定每個禮拜都會去中興嶺，有一次跟我弟弟收受
    贓物。（問：在廢棄空屋裡面查獲哪些東西？）贓物我不太
    清楚。都是偷來的，是我弟弟偷的。（問：警詢中問丁○○
    有無與李雲祥一起犯竊盜案，你回答兩人有一起犯竊盜案，
    但沒有找你，當時為何這樣回答？）丁○○每個禮拜二去中
    興嶺，他會拜託我弟弟說我們村莊附近有無目標可以作案，
    問我弟弟有無確實去作案，我不曉得，我弟弟有跟我說，他
    有找過丁○○去作案，丁○○也會找我弟弟去作案，他們實
    際上有沒有去偷，我不知道，作案是偷東西。（問：你有無
    在廢棄空屋裡面看過你弟弟或是丁○○拿偷到的東西過來？
    ）我沒有看過。（問：你弟弟偷到之後如何處理？）拿去資
    源回收場變賣。我不曾與他拿去變賣。（問：知道你弟弟有
    偷割草機等？）丁○○曾以1,500 元代價是買割草機、電腦
    、酒，另外又給我弟弟800 元，我不知道800 元做什麼用的
    。（問：李雲祥跟你提到過他與丁○○一起去偷東西的次數
    ？）應該有1 、2 次，但有沒有去做我不知道。（問：李雲
    祥他到新社鄉○○街、華豐街偷東西之事，有無跟你提過？
    ）我沒有印象。（問：丁○○有無跟你說過他有跟你弟弟去
    偷東西過？）有，日期我不記得了，在廢棄建築物那裡跟我
    提過。（問：丁○○說去哪裡偷東西？）他說新社有什麼地
    方可以偷東西，叫我弟弟帶他去作案。借提之後才查獲的那
    些東西是我與我弟弟去偷來的，是在同一地點查獲的。（問
    ：你說酒、望遠鏡等物是你弟弟的，有些工具是丁○○的，
    為何你會這樣回答？）如同警詢筆錄所說，工具有些是丁○○的。（問：如何知道哪些工具是他的？）我弟弟賣贓物給
    他時，他有部分購買的贓物還放在空屋裡面沒有拿走，是不
    是偷東西的工具我不曉得。（問：有無辦法辨識哪些是他已
    經購買的工具？）我不曉得。」等語，惟其上開證述未能具
    體指明被告究與李雲祥共同於何時、至何處竊取何項財物，
    且觀諸其於原審審理中復稱警詢中所指被告所有部分同遭扣
    案之工具，應係李雲祥所有，或係被告向李雲祥購買贓物後
    所寄放者等語，益徵證人李雲龍證稱其曾聽聞被告及李雲祥
    2 人陳稱渠等有共犯竊盜案等情顯非具體明確，且其於警詢
    中稱扣案物中有部分工具為被告所有云云亦屬無據，尚難作
    為被告確有與李雲祥共犯本案之佐證。
  (八)證人即同案被告李雲祥先於97年11月30日警詢中陳稱：「97
    年12月10日在新社鄉廢棄空屋內所查獲之物品，其中酒3 瓶
    、錄音機1 台、吸塵器1 台等物是我與我哥哥李雲龍至被害
    人張溢城住處竊取的，…工具扳手4 支、鉗子4 支及起子1
    支是我本人所有，其餘是另嫌丁○○所有。丁○○是為了方
    便作案，所以將工具置於該處。該處廢棄之空屋是我與哥哥
    李雲龍及丁○○睡覺的地方。我要補充的是被害人戊○○被
    竊案件，該案是我與丁○○一同去犯案的。是丁○○提議找
    我去的，丁○○開他自己所有三菱紅色之自小客車，我開我
    向車行租來之自小客車前往。我們將竊得之物品一同以丁○○之車輛載至臺中市○○路○ 段577 號九寶資源回收場變賣
    ，得款【新臺幣，下同】3,000 元，我們二人平分花用。（
    問：你們如何分工竊取財物？）由丁○○至屋內翻箱倒櫃搜
    刮財物，我竊取割草機、白鐵門3 、4 片及熱水器2 台，再
    一同搬上車一起離開現場。白鐵門是我直接抽取，熱水器是
    放置在倉庫內我們直接竊取。（問：你今日帶同警方至臺中
    縣中縣新社鄉○○村○○街72號現場，被害人吳慧如住宅鐵
    門被竊案，是你與何人竊取？）是我與丁○○一同犯案的。
    是丁○○提議及先勘察的，事後到我所住之空屋處找我一同
    犯案。由我至臺中市一家租車行租一部貨車前往，因該處後
    門窗戶未鎖，我們由該處爬進屋內行竊。係各自拆卸窗戶及
    鋁門，再集中於屋外，再一起搬上貨車。…竊取之白鐵門我
    們載至九寶變賣，得款1 萬餘元，我們平分花用。我們有攜
    帶起子及鉗子在車上，沒有使用。（問：今日帶同員警至臺
    中縣新社鄉○○村○○街43號工寮，被害人甲○○工寮被竊
    案，是你與何人犯案？）是我與丁○○一同犯案。也是丁○○提議及先勘察工寮，事後到我所住之空屋處找我一同犯案
    。我們決定犯案後，由我到臺中市同一家車行租一部貨車，
    丁○○則開他的廂式自小客車一同前往。我們竊得割草機…
    。（問：甲○○稱工寮內另失竊鑽地機具及圓鋸機具各1 台
    ？）我沒看到這二個機具，但丁○○有無竊取這二台機具我
    不知道。竊得物品一樣載至九寶公司變賣得款1 萬餘元，我
    們平分，另割草機由丁○○變賣後，他分250 元給我。該工
    寮未上鎖，有攜帶扳手，但未使用，是徒手搬運至車上。因
    為缺錢花用，丁○○找我，我就同意與他一起犯案。」等語
    （見警卷第4 至10頁）；後於98年4 月17日偵查中則陳稱：
    「（問：是否於97年11月16日在新社鄉○○街330 之1 號由
    屋後廚房撬開門，偷割草機等物？）有，我帶板模用的拔釘
    器撬開的…（問：是否於97年9 月29日在新社鄉○○街43
    號工寮偷割草機等物？）有，下午時，門沒鎖，直接推門進
    去，和丁○○一起去，丁○○幫忙搬東西，這件是丁○○提
    議去偷的。（問：丁○○有無於97年11月16日在新社鄉○○
    街330 之1 號由屋後廚房撬開門，偷割草機等物？）有，丁○○幫忙搬東西，這件也是他提議的。（問：是否於97年10
    月24日到華豐街72號偷白鐵門21片？）這件丁○○沒有偷。
    」等語（附於原審卷第50頁反面）；另於原審98年8 月3 日
    審理中則改稱：「（問：你在97年11月30日被警方查獲時，
    所作之調查筆錄是否實在？【提示97年11月30日第一次調查
    筆錄】當天有提到與丁○○共犯之事實？）沒有。（問：起
    訴書所載之97年9 月29日甲○○、乙○這件竊盜案，是否記
    得當天與何人一起去的？）日子久遠了，希望看照片。（問
    ：警詢筆錄說到是丁○○提議先勘察工寮，事後找你一起犯
    案，你去甲○○住處是如何去的？【提示警詢案卷第49至55
    頁照片】）那時候我好像是騎摩托車去的。（問：該案丁○○有無進去工寮裡面？）好像是沒有。（問：丁○○在那裡
    做什麼？）時間久了，我忘記了。（問：贓物是否後來送到
    九寶公司去變賣？）是。（問：起訴書所載第二件你本人與
    丁○○到新社鄉○○街戊○○住處竊盜有無印象？）在國小
    旁邊。（問：這件丁○○有無跟你一起去？【提示現場照片
    ，附於警詢案卷】）應該是我一個人去的。時間久了，我忘
    記了。（問：東勢分局偵查隊所製作之調查筆錄中提到戊○○這件案子是丁○○提議去的，所述是否實在？）該筆錄我
    有印象，當時是借提出去，警方硬要我說這件案子不可能是
    自己一個人做的，絕對有共犯，我逼不得以才這樣講，我當
    時所述不實，實際上是我一個人做的。（問：距離你被抓時
    ，認識被告丁○○多久？）認識2 、3 個月。我與他在眷村
    認識的，是他有一次到廢棄的眷村裡面，看有無廢棄的電線
    ，我遇到他。（問：與丁○○有無其他往來？）他跟我買割
    草機。（問：你與丁○○見面幾次？）2 、3 次。（問：除
    了剛剛那次遇到之後，其他何原因遇見或聯絡？）以手機聯
    絡，見面有2 、3 次，我們是為了買賣割草機、電腦見面。
    （問：你剛剛提到賣給他的割草機、電腦如何來？）我偷來
    的。（問：你案發後所製作之筆錄，有無按照你的意思記載
    ？）關於被告丁○○的部分是警方要我這樣供述，與事實不
    一致。（問：你在98年4 月17日有無在檢察官面前作證表示
    這二件是丁○○提議偷的，且是被告丁○○幫忙搬東西？）
    有。（問：你今日作證與當時證述有不一致部分，有構成偽
    證情形，你是否知道？）知道。（問：請你回想，究竟有無
    與丁○○一起去偷這些東西？）我不記得了。（問：你剛剛
    提到丁○○部分是警察叫你這樣說的，到底有無這樣的情況
    ？）沒有。我現在沒辦法清晰描述當時竊盜的經過。（問：
    之前警詢、偵訊筆錄距離案發時間較近，當時陳述就案情的
    記憶是否較今日為清楚？）是。（問：你偷到的東西如何處
    理？）有部分賣給跳蚤市場，有部分賣給丁○○。（問：你
    在警詢稱偷得戊○○東西後，以丁○○的車輛載到九寶公司
    變賣平分款項，情形是否如此？）是。我有看過丁○○開紅
    色三菱自小客車，在廢棄眷村看到的。（問：還有在何情況
    下看到？）販賣割草機給被告，搬運割草機時看過。（問：
    割草機是哪件去偷的？）是在新社鄉○○街偷的。（問：偷
    來後，如何載走？）那時我是開貨車去偷。（問：那時丁○○開什麼車子？）時間久遠了，忘記了。（問：九寶公司負
    責人表示你有跟另外一個人去賣東西給他，你跟何人一起去
    賣的？）我有2 次和別人一起去賣過，1 次是跟我哥哥，1
    次好像是跟丁○○。（問：跟丁○○賣的那次，東西如何來
    ？）偷來的。（問：賣到的錢如何分？）我與丁○○平分。
    李雲龍知道偷東西之事。（問：你有無跟李雲龍提過，你有
    跟丁○○一起去偷東西？）有。現在距離案發時間已經超過
    11個月，我沒辦法清楚分辨哪次是跟何人去偷的，哪次是自
    己去偷的。我之前在警詢、偵訊中陳述與事實較相近。我記
    得我是天黑之後進去工寮的。偷了一段時間，有2 個多小時
    ，東西滿多的，有2 個人搬，我竊盜案件有30幾件，我真的
    記不起來。（問：究竟有無與本案被告一起去偷？）我記不
    起來了。我只記得割草機那件偷的當下是搬上他的車子，就
    是華豐街那件偷割草機那件偷了之後搬上被告的車子，然後
    拿去賣，都是天黑之後的事。（問：偷割草機那件被告有無
    進入被害人住家？）好像沒有。（問：你剛剛回答戊○○住
    處是你1 人去偷，是否正確？）被告的車子有跟我一起去，
    以我剛才的回答檢察官及審判長為正確。」等語在卷（見原
    審卷第35頁反面至38頁反面）。由同案被告李雲祥歷次陳述
    觀之，其對於其究係騎乘機車於夜間至甲○○工寮竊盜，
    抑或由其承租貨車與被告駕駛丁○○所有紅色自小客車於下
    午時一同前往甲○○工寮竊盜；又其究係一人開車至被害
    人戊○○住處竊盜，再將竊得物品中之割草機販售予被告，
    抑或係由被告駕駛所有紅色小客車，其另承租客車後一同前
    往被害人戊○○住處竊盜；被告究有無提議後與其同至案
    外人吳慧如住處竊盜；其究曾於被害人戊○○住處、甲○○工寮竊盜時，均見被告丁○○駕駛該所有紅色小客車，抑
    或僅曾於其竊得戊○○所有割草機而販售予被告時，見過被
    告駕駛該車，抑或係被告駕駛該車與其同至戊○○住處，由
    其將竊得搬上被告上開車輛，再載去變賣；被告究否曾進
    入被害人戊○○住處翻箱倒櫃，抑或並未進入被害人上開住
    處等情，前後所述顯然多所矛盾，憑信性已非無疑。且證人
    即九寶資源回收場之負責人張麗君及廖鋅彬於警詢中均證稱
    ：渠等並無向李雲祥等人收取李雲祥所指之白鐵門等變賣物
    ，公司規定要有買賣人之登記，係張麗君負責登記，但渠等
    資源回收場之登記簿上並無李雲祥或丁○○等人之登記，李
    雲祥僅曾於97年11月24日與另一男子載一車白鐵至回收場問
    1 公斤多少錢，張麗君稱15元，李雲祥即離開，沒有買賣等
    語（見警卷第77至82頁、第83至86頁），足徵同案被告李雲
    祥所稱其與被告共同竊得被害人戊○○之財物後，一同前往
    九寶資源回收場變賣乙節，亦與事實不符。是證人李雲祥前
    後所為上開陳述，既有明顯之瑕疵，此外復無其他證據足以
    佐證李雲祥上開陳述何者為真，則其所為不利於被告之證述
    ，亦難據為認定被告犯罪之佐證。
  (九)原審判決以參諸卷內現存證據，既無法證明被告確有上開竊
    盜犯行，且復查無其他積極證據足資證明其有公訴人所指之
    行為，核屬不能證明被告犯罪，而諭知被告無罪之判決，其
    認事用法並無不當。檢察官以證人即同案被告李雲祥及證人
    李雲龍上開證述，足為被告竊盜犯行之間接證據，提起上訴
    ，惟其2 人之證述均有瑕疵，又無其他具體佐證可證明何者
    為真，而難以憑採（理由詳如前述），應認本件檢察官之上
    訴為無理由，應予駁回。
五、適用之法律：
    刑事訴訟法第368 條。
本案經檢察官丙○○到庭執行職務。
中    華    民    國    98    年    11    月    25    日
            刑事第十一庭  審判長法  官  陳  朱  貴
                                法  官  許  冰  芬
                                法  官  陳  慧  珊
以上正本證明與原本無異。
不得上訴。
                                書記官  高  麗  淇
中    華    民    國    98    年    11    月    25    日
附表：
┌─┬──────┬───────────┬───┬────────────┬────┐
│編│時間        │地點                  │行為人│犯罪行為                │所犯法條│
│號│            │被害人                │      │                        │刑法    │
├─┼──────┼───────────┼───┼────────────┼────┤
│1 │97年9月29日 │臺中縣新社鄉○○街43號│李雲祥│徒手竊取乙○所有之割草機│第321條 │
│  │            │旁工寮                │丁○○│2 台、白鐵門3 片、鑽地機│第1 項第│
│  │            │甲○○、乙○          │      │、圓鋸機、變速箱各1 台、│1 款之加│
│  │            │                      │      │電纜線、馬達等，得手後變│重竊盜罪│
│  │            │                      │      │賣現金花用。            │        │
├─┼──────┼───────────┼───┼────────────┼────┤
│2 │97年11月16日│臺中縣新社鄉○○街330 │李雲祥│以足供兇器使用之鐵製拔釘│第321條 │
│  │            │之1號                 │丁○○│器撬開該處後方之門，再竊│第1項第 │
│  │            │戊○○                │      │取割草機2 台、白鐵門1 組│2款、第3│
│  │            │                      │      │、熱水器1 台，得手後變賣│款之加重│
│  │            │                      │      │現金花用。              │竊盜    │
└─┴──────┴───────────┴───┴────────────┴────┘


司法院資訊處製作；財團法人民間司法改革基金會備份。
